【裁判字號】    95,上易,150
【裁判日期】    951214
【裁判案由】    毀損
【裁判全文】
臺灣高等法院花蓮分院刑事判決         95年度上易字第150號
上  訴  人  臺灣花蓮地方法院檢察署檢察官
被      告  閻玉
被      告  乙○○
上列上訴人因被告毀損等案件，不服臺灣花蓮地方法院95年度玉
易字第6號中華民國95年8月24日第一審判決（檢察官聲請簡易判
決處刑案號：94年度偵字第3759號、95年度偵字第462號），提
起上訴，本院判決如下：
    主  文
上訴駁回。
    理  由
一、本案經本院審理結果，認第1審判決被告閻玉、乙○○被
    訴毀損甲○○所有景觀石及蛇紋石部分均無罪；被告閻玉
    、乙○○被訴毀損丙○○所有景觀石及蛇紋石部分均公訴不
    受理，認事用法均無不當，應予維持，並引用第1審判決書
    記載之理由（如附件）。
二、本件檢察官上訴意旨略以：(一)告訴人周妙德、甲○○、丙○○具狀請求略以：被告以所有之意思，將其持有之告訴人
    所有景觀石、蛇紋石占為己有並變賣部分，應構成侵占既遂
    罪，原審自有適用法律不當等語，經核尚非顯無理由。(二)
    次查告訴人之石頭係屬景觀石，外相係其主要價值之所在，
    被告使用怪手加以搬運丟棄或掩埋，依一般經驗，被告不會
    像正常買賣者小心地保護運送，景觀石外相當受毀損而重大
    減損價值，故應屬構成毀損罪。
三、依檢察官之上訴理由所示，被告被訴事實應構成侵占既遂罪
    ，此核屬起訴法條之追加，而非刑事訴訟法第265條起訴事
    實之追加。原審檢察官既已追加起訴法條，本院自應就檢察
    官起訴被告閻玉、乙○○毀損甲○○及丙○○所有之重約7
    千公噸之觀景石及蛇紋石之事實，是否另成立侵占罪，併予
    探究，合先敘明。然刑法上所謂侵占罪，以被侵占之物先有
    法律或契約上之原因在其持有中者為限，否則不能成立侵占
    罪(最高法院52年台上字第1418號判例參照)。查本件被告2
    人並無受告訴人甲○○及丙○○之委託而持有前開觀景石及
    蛇紋石，故公訴人指被告2人所為係犯刑法之侵占罪，即為
    無理由。
四、又按刑法第354條毀損罪，以達毀棄、損壞他人之物或致令
    不堪用之結果為要件，並無處罰未遂犯之明文。而此犯罪事
    實之有無，應依證據認定，如無相當之證據，或證據不足以
    證明，自不能以推測或擬制之方法，以為裁判之基礎。經查
    ：被告閻玉明知放置於其所有土地上重約7千公噸之觀景
    石及蛇紋石係甲○○及丙○○2人所有委由周妙德所保管，
    竟命被告乙○○於94年3月8日以卡車載運至玉里鎮龍晟釣蝦
    場及玉里鎮安通溫泉附近道路邊等處棄置，及於94年4月初
    某日，將該土地上之景觀石、蛇紋石以就地掩埋等情，固為
    被告2人所不否認，且有卷附現埸照片可稽。又證人甲○○
    於原審雖亦證稱：其所有之石頭大部分都是河底的天然石，
    要做景觀石之用，所以要的就是表皮自然等語。然觀之告訴
    人周妙德所提之照片（警卷頁31-37），實看不出該批石頭
    外形上已因被告2人擅自搬運而受損。此外，該批石頭均十
    分巨大，本即以怪手為其搬運方式，被害人甲○○就此亦不
    否認，則被告2人以相同方式搬運石頭，焉會構成毀損？足
    徵該批石頭並未因被告2人將之運至他處棄置並就地掩埋而
    毀壞或失其效用。另本件公訴人所援其餘證據，均不足以證
    明被告2人所為已達使告訴人閻玉、乙○○所有石頭毀壞
    或喪失效用之結果，是應認公訴人指被告閻玉、乙○○所
    涉毀損行為，均屬不能證明。
五、綜上所述，公訴人所舉之證據不足以證明被告2人確有前述
    毀損、侵占犯行。此外又查無其他積極證據足資證明被告2
    人有何公訴人所指犯行，原審以不能證明被告犯罪，而為被
    告無罪之諭知，經核其認事用法均無不當，應予維持。檢察
    官上訴指摘原判決不當，為無理由，應予駁回。
據上論斷，應依刑事訴訟法第373條、368條，判決如主文。
本案經檢察官丁○○到庭執行職務。
中    華    民    國    95    年    12    月    14    日
                         刑事庭審判長法  官   謝 志 揚
                                     法  官   賴 淳 良
                                     法  官   林 慶 煙
以上正本證明與原本無異。
本件不得上訴。
                                     書記官   林 明 智
中    華    民    國    95    年    12    月    14    日


司法院資訊處製作；財團法人民間司法改革基金會備份。
